app/polish.aff
flag *k:

#Flaga tworzy tryb rozkazuj±cy dla czasowników 

	[IL] ¡ C		>	-¡C,ÊGNIJ¯E	#przysi±c (18a)
	[IL] ¡ C		>	-¡C,ÊGNIJ	#przysi±c (18a)
	[IL] ¡ C		>	-¡C,ÊGNIJMY¯
	[IL] ¡ C		>	-¡C,ÊGNIJMY
	[IL] ¡ C		>	-¡C,ÊGNIJCIE¯
	[IL] ¡ C		>	-¡C,ÊGNIJCIE

	Z E C			>	-C,KNIJ¯E	#rzec (16a)
	Z E C			>	-C,KNIJ		#rzec (16a)
	Z E C			>	-C,KNIJMY¯
	Z E C			>	-C,KNIJMY
	Z E C			>	-C,KNIJCIE¯
	Z E C			>	-C,KNIJCIE

	[^B£P] A Æ		>	-Æ,J¯E		#porywaæ (98)
	[^B£P] A Æ		>	-Æ,J		#porywaæ (98)
	[^B£P] A Æ		>	-Æ,JMY¯
	[^B£P] A Æ		>	-Æ,JMY
	[^B£P] A Æ		>	-Æ,JCIE¯
	[^B£P] A Æ		>	-Æ,JCIE

	S £ A Æ			>	-S£AÆ,¦LIJ¯E	#wys³aæ (ale nie kas³aæ) (67)
	S £ A Æ			>	-S£AÆ,¦LIJ	#wys³aæ (ale nie kas³aæ) (67)
	S £ A Æ			>	-S£AÆ,¦LIJMY¯
	S £ A Æ			>	-S£AÆ,¦LIJMY
	S £ A Æ			>	-S£AÆ,¦LIJCIE¯
	S £ A Æ			>	-S£AÆ,¦LIJCIE

	[AEDKMOPRTUY] £ A Æ	>	-Æ,J¯E		#obwo³aæ (98)
	[AEDKMOPRTUY] £ A Æ	>	-Æ,J		#obwo³aæ (98)
	[AEDKMOPRTUY] £ A Æ	>	-Æ,JMY¯
	[AEDKMOPRTUY] £ A Æ	>	-Æ,JMY
	[AEDKMOPRTUY] £ A Æ	>	-Æ,JCIE¯
	[AEDKMOPRTUY] £ A Æ	>	-Æ,JCIE

	S P A Æ			>	-SPAÆ,¦PIJ¯E	#spaæ (96)
	S P A Æ			>	-SPAÆ,¦PIJ	#spaæ (96)
	S P A Æ			>	-SPAÆ,¦PIJMY¯
	S P A Æ			>	-SPAÆ,¦PIJMY
	S P A Æ			>	-SPAÆ,¦PIJCIE¯
	S P A Æ			>	-SPAÆ,¦PIJCIE

	[^S] [BP] A Æ		>	-Æ,J¯E		#æpaæ (98)
	[^S] [BP] A Æ		>	-Æ,J		#æpaæ (98)
	[^S] [BP] A Æ		>	-Æ,JMY¯
	[^S] [BP] A Æ		>	-Æ,JMY
	[^S] [BP] A Æ		>	-Æ,JCIE¯
	[^S] [BP] A Æ		>	-Æ,JCIE

	D ¡ Æ			>	-D¡Æ,EDMIJ¯E	#rozd±æ (20*)
	D ¡ Æ			>	-D¡Æ,EDMIJ	#rozd±æ (20*)
	D ¡ Æ			>	-D¡Æ,EDMIJMY¯
	D ¡ Æ			>	-D¡Æ,EDMIJMY
	D ¡ Æ			>	-D¡Æ,EDMIJCIE¯
	D ¡ Æ			>	-D¡Æ,EDMIJCIE

	C I ¡ Æ			>	-CI¡Æ,ETNIJ¯E	#odci±æ (23!)
	C I ¡ Æ			>	-CI¡Æ,ETNIJ	#odci±æ (23!)
	C I ¡ Æ			>	-CI¡Æ,ETNIJMY¯
	C I ¡ Æ			>	-CI¡Æ,ETNIJMY
	C I ¡ Æ			>	-CI¡Æ,ETNIJCIE¯
	C I ¡ Æ			>	-CI¡Æ,ETNIJCIE

	G I ¡ Æ			>	-GI¡Æ,EGNIJ¯E	#zgi±æ (22*)
	G I ¡ Æ			>	-GI¡Æ,EGNIJ	#zgi±æ (22*)
	G I ¡ Æ			>	-GI¡Æ,EGNIJMY¯
	G I ¡ Æ			>	-GI¡Æ,EGNIJMY
	G I ¡ Æ			>	-GI¡Æ,EGNIJCIE¯
	G I ¡ Æ			>	-GI¡Æ,EGNIJCIE

	M I ¡ Æ			>	-MI¡Æ,EMNIJ¯E	#zmi±æ (22!)
	M I ¡ Æ			>	-MI¡Æ,EMNIJ	#zmi±æ (22!)
	M I ¡ Æ			>	-MI¡Æ,EMNIJMY¯
	M I ¡ Æ			>	-MI¡Æ,EMNIJMY
	M I ¡ Æ			>	-MI¡Æ,EMNIJCIE¯
	M I ¡ Æ			>	-MI¡Æ,EMNIJCIE

	P I ¡ Æ			>	-PI¡Æ,EPNIJ¯E	#spi±æ (22!)
	P I ¡ Æ			>	-PI¡Æ,EPNIJ	#spi±æ (22!)
	P I ¡ Æ			>	-PI¡Æ,EPNIJMY¯
	P I ¡ Æ			>	-PI¡Æ,EPNIJMY
	P I ¡ Æ			>	-PI¡Æ,EPNIJCIE¯
	P I ¡ Æ			>	-PI¡Æ,EPNIJCIE

	Z I ¡ Æ			>	-ZI¡Æ,E¬MIJ¯E	#powzi±æ (21!)
	Z I ¡ Æ			>	-ZI¡Æ,E¬MIJ	#powzi±æ (21!)
	Z I ¡ Æ			>	-ZI¡Æ,E¬MIJMY¯
	Z I ¡ Æ			>	-ZI¡Æ,E¬MIJMY
	Z I ¡ Æ			>	-ZI¡Æ,E¬MIJCIE¯
	Z I ¡ Æ			>	-ZI¡Æ,E¬MIJCIE

	N ¡ Æ			>	-N¡Æ,Ñ¯E	#ch³on±æ (4)
	N ¡ Æ			>	-N¡Æ,Ñ		#ch³on±æ (4)
	N ¡ Æ			>	-N¡Æ,ÑMY¯
	N ¡ Æ			>	-N¡Æ,ÑMY
	N ¡ Æ			>	-N¡Æ,ÑCIE¯
	N ¡ Æ			>	-N¡Æ,ÑCIE

	[^ILR] E Æ		>	-EÆ,¯E		#brzêczeæ (94)
	[^ILR] E Æ		>	-EÆ,-		#brzêczeæ (94)
	[^ILR] E Æ		>	-EÆ,MY¯
	[^ILR] E Æ		>	-EÆ,MY
	[^ILR] E Æ		>	-EÆ,CIE¯
	[^ILR] E Æ		>	-EÆ,CIE

	E C I E Æ		>	-CIEÆ,Æ¯E	#lecieæ (92)
	E C I E Æ		>	-CIEÆ,Æ		#lecieæ (92)
	E C I E Æ		>	-CIEÆ,ÆMY¯
	E C I E Æ		>	-CIEÆ,ÆMY
	E C I E Æ		>	-CIEÆ,ÆCIE¯
	E C I E Æ		>	-CIEÆ,ÆCIE

	H C I E Æ		>	-Æ,J¯E		#chcieæ (45)
	H C I E Æ		>	-Æ,J		#chcieæ (45)
	H C I E Æ		>	-Æ,JMY¯
	H C I E Æ		>	-Æ,JMY
	H C I E Æ		>	-Æ,JCIE¯
	H C I E Æ		>	-Æ,JCIE
	
	M I E Æ			>	-EÆ,J¯E		#brzmieæ (89a)
	M I E Æ			>	-EÆ,J		#brzmieæ (89a)
	M I E Æ			>	-EÆ,JMY¯
	M I E Æ			>	-EÆ,JMY
	M I E Æ			>	-EÆ,JCIE¯
	M I E Æ			>	-EÆ,JCIE

	N I E Æ			>	-EÆ,J¯E		#ki¶nieæ (91)
	N I E Æ			>	-EÆ,J		#ki¶nieæ (91)
	N I E Æ			>	-EÆ,JMY¯
	N I E Æ			>	-EÆ,JMY
	N I E Æ			>	-EÆ,JCIE¯
	N I E Æ			>	-EÆ,JCIE

	P I E Æ			>	-IEÆ,¯E		#cierpieæ (89)
	P I E Æ			>	-IEÆ,-		#cierpieæ (89)
	P I E Æ			>	-IEÆ,MY¯
	P I E Æ			>	-IEÆ,MY
	P I E Æ			>	-IEÆ,CIE¯
	P I E Æ			>	-IEÆ,CIE

	S I E Æ			>	-SIEÆ,¦¯E	#wisieæ (93)
	S I E Æ			>	-SIEÆ,¦		#wisieæ (93)
	S I E Æ			>	-SIEÆ,¦MY¯
	S I E Æ			>	-SIEÆ,¦MY
	S I E Æ			>	-SIEÆ,¦CIE¯
	S I E Æ			>	-SIEÆ,¦CIE

	S I E D Z I E Æ		>	-ZIEÆ,¬¯E	#siedzieæ
	S I E D Z I E Æ		>	-ZIEÆ,¬		#siedzieæ
	S I E D Z I E Æ		>	-ZIEÆ,¬MY¯
	S I E D Z I E Æ		>	-ZIEÆ,¬MY
	S I E D Z I E Æ		>	-ZIEÆ,¬CIE¯
	S I E D Z I E Æ		>	-ZIEÆ,¬CIE

	W I E D Z I E Æ		>	-IEÆ,¯E		#wiedzieæ
	W I E D Z I E Æ		>	-IEÆ,-		#wiedzieæ
	W I E D Z I E Æ		>	-IEÆ,MY¯
	W I E D Z I E Æ		>	-IEÆ,MY
	W I E D Z I E Æ		>	-IEÆ,CIE¯
	W I E D Z I E Æ		>	-IEÆ,CIE

	[^E] D Z I E Æ		>	-ZIEÆ,¬¯E	#pierdzieæ, swêdzieæ
	[^E] D Z I E Æ		>	-ZIEÆ,¬		#pierdzieæ, swêdzieæ
	[^E] D Z I E Æ		>	-ZIEÆ,¬MY¯
	[^E] D Z I E Æ		>	-ZIEÆ,¬MY
	[^E] D Z I E Æ		>	-ZIEÆ,¬CIE¯
	[^E] D Z I E Æ		>	-ZIEÆ,¬CIE

	M L E Æ       		>       -LEÆ,IEL¯E	#mleæ (44)
	M L E Æ       		>       -LEÆ,IEL	#mleæ (44)
	M L E Æ       		>       -LEÆ,IELMY¯
	M L E Æ       		>       -LEÆ,IELMY
	M L E Æ       		>       -LEÆ,IELCIE¯
	M L E Æ       		>       -LEÆ,IELCIE

	O L E Æ			>	-OLEÆ,ÓL¯E	#rozboleæ (90b)
	O L E Æ			>	-OLEÆ,ÓL	#rozboleæ (90b)
	O L E Æ			>	-OLEÆ,ÓLMY¯
	O L E Æ			>	-OLEÆ,ÓLMY
	O L E Æ			>	-OLEÆ,ÓLCIE¯
	O L E Æ			>	-OLEÆ,ÓLCIE

	P L E Æ			>	-Æ,J¯E		#wyszczupleæ (49)
	P L E Æ			>	-Æ,J		#wyszczupleæ (49)
	P L E Æ			>	-Æ,JMY¯
	P L E Æ			>	-Æ,JMY
	P L E Æ			>	-Æ,JCIE¯
	P L E Æ			>	-Æ,JCIE

	¦ L E Æ       		>       -EÆ,¯E		#my¶leæ (90)
	¦ L E Æ       		>       -EÆ,-		#my¶leæ (90)
	¦ L E Æ       		>       -EÆ,MY¯
	¦ L E Æ       		>       -EÆ,MY
	¦ L E Æ       		>       -EÆ,CIE¯
	¦ L E Æ       		>       -EÆ,CIE

	R E Æ          		>       -EÆ,YJ¯E	#¿reæ, !goreæ (43a)
	R E Æ          		>       -EÆ,YJ		#¿reæ, !goreæ (43a)
	R E Æ          		>       -EÆ,YJMY¯
	R E Æ          		>       -EÆ,YJMY
	R E Æ          		>       -EÆ,YJCIE¯
	R E Æ          		>       -EÆ,YJCIE

	[^ABCLONSWZ] I Æ	>	-IÆ,¯E		#nakarmiæ (72), !prosiæ, !wierciæ, !biadoliæ 
	[^ABCLONSWZ] I Æ	>	-IÆ,-		#nakarmiæ (72), !prosiæ, !wierciæ, !biadoliæ 
	[^ABCLONSWZ] I Æ	>	-IÆ,MY¯
	[^ABCLONSWZ] I Æ	>	-IÆ,MY
	[^ABCLONSWZ] I Æ	>	-IÆ,CIE¯
	[^ABCLONSWZ] I Æ	>	-IÆ,CIE

	A I Æ			>	-IÆ,J¯E		#czaiæ (76)
	A I Æ			>	-IÆ,J		#czaiæ (76)
	A I Æ			>	-IÆ,JMY¯
	A I Æ			>	-IÆ,JMY
	A I Æ			>	-IÆ,JCIE¯
	A I Æ			>	-IÆ,JCIE

	[^O] B I Æ		>	-IÆ,¯E		#gubiæ (72)
	[^O] B I Æ		>	-IÆ,-		#gubiæ (72)
	[^O] B I Æ		>	-IÆ,MY¯
	[^O] B I Æ		>	-IÆ,MY
	[^O] B I Æ		>	-IÆ,CIE¯
	[^O] B I Æ		>	-IÆ,CIE

	O W I Æ			>	-OWIÆ,ÓW¯E	#mrowiæ, stanowiæ (77)
	O W I Æ			>	-OWIÆ,ÓW	#mrowiæ, stanowiæ (77)
	O W I Æ			>	-OWIÆ,ÓWMY¯
	O W I Æ			>	-OWIÆ,ÓWMY
	O W I Æ			>	-OWIÆ,ÓWCIE¯
	O W I Æ			>	-OWIÆ,ÓWCIE
	
	[^O] W I Æ		>	-IÆ,¯E		#prawiæ (72)
	[^O] W I Æ		>	-IÆ,-		#prawiæ (72)
	[^O] W I Æ		>	-IÆ,MY¯
	[^O] W I Æ		>	-IÆ,MY
	[^O] W I Æ		>	-IÆ,CIE¯
	[^O] W I Æ		>	-IÆ,CIE
	
	O B I Æ			>	-OBIÆ,ÓB¯E	#robiæ, drobiæ (77) !dobiæ
	O B I Æ			>	-OBIÆ,ÓB	#robiæ, drobiæ (77) !dobiæ
	O B I Æ			>	-OBIÆ,ÓBMY¯
	O B I Æ			>	-OBIÆ,ÓBMY
	O B I Æ			>	-OBIÆ,ÓBCIE¯
	O B I Æ			>	-OBIÆ,ÓBCIE

	O I Æ			>	-OIÆ,ÓJ¯E	#broiæ (76a)
	O I Æ			>	-OIÆ,ÓJ		#broiæ (76a)
	O I Æ			>	-OIÆ,ÓJMY¯
	O I Æ			>	-OIÆ,ÓJMY
	O I Æ			>	-OIÆ,ÓJCIE¯
	O I Æ			>	-OIÆ,ÓJCIE

	[^¦] N I Æ		>	-NIÆ,Ñ¯E	#broniæ (73)
	[^¦] N I Æ		>	-NIÆ,Ñ		#broniæ (73)
	[^¦] N I Æ		>	-NIÆ,ÑMY¯
	[^¦] N I Æ		>	-NIÆ,ÑMY
	[^¦] N I Æ		>	-NIÆ,ÑCIE¯
	[^¦] N I Æ		>	-NIÆ,ÑCIE

	¦ N I Æ			>	-Æ,J¯E		#l¶niæ (74)
	¦ N I Æ			>	-Æ,J		#l¶niæ (74)
	¦ N I Æ			>	-Æ,JMY¯
	¦ N I Æ			>	-Æ,JMY
	¦ N I Æ			>	-Æ,JCIE¯
	¦ N I Æ			>	-Æ,JCIE

	S I Æ			>	-SIÆ,¦¯E	#prosiæ (83)
	S I Æ			>	-SIÆ,¦		#prosiæ (83)
	S I Æ			>	-SIÆ,¦MY¯
	S I Æ			>	-SIÆ,¦MY
	S I Æ			>	-SIÆ,¦CIE¯
	S I Æ			>	-SIÆ,¦CIE

	Z I Æ			>	-ZIÆ,¬¯E	#zrzêdziæ (80, 85), !gnie¼dziæ
	Z I Æ			>	-ZIÆ,¬		#zrzêdziæ (80, 85), !gnie¼dziæ
	Z I Æ 			>	-ZIÆ,¬MY¯
	Z I Æ 			>	-ZIÆ,¬MY
	Z I Æ 			>	-ZIÆ,¬CIE¯
	Z I Æ 			>	-ZIÆ,¬CIE

	O Z I Æ			>	-OZIÆ,Ó¬¯E	#wywoziæ
	O Z I Æ			>	-OZIÆ,Ó¬
	O Z I Æ 		>	-OZIÆ,Ó¬MY¯
	O Z I Æ 		>	-OZIÆ,Ó¬MY
	O Z I Æ 		>	-OZIÆ,Ó¬CIE¯
	O Z I Æ 		>	-OZIÆ,Ó¬CIE


	[^D] L I Æ		>	-IÆ,¯E		#biadoliæ (75)
	[^D] L I Æ		>	-IÆ,-		#biadoliæ (75)
	[^D] L I Æ		>	-IÆ,MY¯
	[^D] L I Æ		>	-IÆ,MY
	[^D] L I Æ		>	-IÆ,CIE¯
	[^D] L I Æ		>	-IÆ,CIE

	[^O] D L I Æ		>	-IÆ,¯E		#miêdliæ (75)
	[^O] D L I Æ		>	-IÆ,-		#miêdliæ (75)
	[^O] D L I Æ		>	-IÆ,MY¯
	[^O] D L I Æ		>	-IÆ,MY
	[^O] D L I Æ		>	-IÆ,CIE¯
	[^O] D L I Æ		>	-IÆ,CIE

	M O D L I Æ		>	-ODLIÆ,ÓDL¯E		#modliæ (78)
	M O D L I Æ		>	-ODLIÆ,ÓDL		#modliæ (78)
	M O D L I Æ		>	-ODLIÆ,ÓDLMY¯
	M O D L I Æ		>	-ODLIÆ,ÓDLMY
	M O D L I Æ		>	-ODLIÆ,ÓDLCIE¯
	M O D L I Æ		>	-ODLIÆ,ÓDLCIE

	[^¦Z] C I Æ		>	-CIÆ,Æ¯E	#wierciæ (81)
	[^¦Z] C I Æ		>	-CIÆ,Æ		#wierciæ (81)
	[^¦Z] C I Æ		>	-CIÆ,ÆMY¯
	[^¦Z] C I Æ		>	-CIÆ,ÆMY
	[^¦Z] C I Æ		>	-CIÆ,ÆCIE¯
	[^¦Z] C I Æ		>	-CIÆ,ÆCIE

	¦ C I Æ			>	-CIÆ,Æ¯E	#przeczy¶ciæ (84)
	¦ C I Æ			>	-CIÆ,Æ		#przeczy¶ciæ (84)
	¦ C I Æ			>	-CIÆ,ÆMY¯
	¦ C I Æ			>	-CIÆ,ÆMY
	¦ C I Æ			>	-CIÆ,ÆCIE¯
	¦ C I Æ			>	-CIÆ,ÆCIE

	Z C I Æ			>	-Æ,J¯E		#chrzciæ, czciæ (82)
	Z C I Æ			>	-Æ,J		#chrzciæ, czciæ (82)
	Z C I Æ			>	-Æ,JMY¯
	Z C I Æ			>	-Æ,JMY
	Z C I Æ			>	-Æ,JCIE¯
	Z C I Æ			>	-Æ,JCIE

	Z ¡ ¦ Æ			>	-¡¦Æ,Ê¦¯E	#natrz±¶æ (38)
	Z ¡ ¦ Æ			>	-¡¦Æ,Ê¦		#natrz±¶æ (38)
	Z ¡ ¦ Æ			>	-¡¦Æ,Ê¦CIE¯
	Z ¡ ¦ Æ			>	-¡¦Æ,Ê¦CIE
	Z ¡ ¦ Æ			>	-¡¦Æ,Ê¦MY¯
	Z ¡ ¦ Æ			>	-¡¦Æ,Ê¦MY
	Z ¡ ¦ Æ			>	-¦Æ,¦¯E
	Z ¡ ¦ Æ			>	-¦Æ,¦
	Z ¡ ¦ Æ			>	-¦Æ,¦CIE¯
	Z ¡ ¦ Æ			>	-¦Æ,¦CIE
	Z ¡ ¦ Æ			>	-¦Æ,¦MY¯
	Z ¡ ¦ Æ			>	-¦Æ,¦MY

	[^P] A ¦ Æ		>	-¦Æ,D¬¯E	#k³a¶æ (25)
	[^P] A ¦ Æ		>	-¦Æ,D¬		#k³a¶æ (25)
	[^P] A ¦ Æ		>	-¦Æ,D¬CIE¯
	[^P] A ¦ Æ		>	-¦Æ,D¬CIE
	[^P] A ¦ Æ		>	-¦Æ,D¬MY¯
	[^P] A ¦ Æ		>	-¦Æ,D¬MY

	P A ¦ Æ			>	-¦Æ,¦¯E		#pa¶æ (26)
	P A ¦ Æ			>	-¦Æ,¦		#pa¶æ (26)
	P A ¦ Æ			>	-¦Æ,¦CIE¯
	P A ¦ Æ			>	-¦Æ,¦CIE
	P A ¦ Æ			>	-¦Æ,¦MY¯
	P A ¦ Æ			>	-¦Æ,¦MY

	I E ¦ Æ			>	-¦Æ,Æ¯E		#gnie¶æ (30)
	I E ¦ Æ			>	-¦Æ,Æ		#gnie¶æ (30)
	I E ¦ Æ			>	-¦Æ,ÆMY¯
	I E ¦ Æ			>	-¦Æ,ÆMY
	I E ¦ Æ			>	-¦Æ,ÆCIE¯
	I E ¦ Æ			>	-¦Æ,ÆCIE
	
	L E ¦ Æ			>	-¦Æ,Æ¯E		#zaple¶æ (30)
	L E ¦ Æ			>	-¦Æ,Æ		#zaple¶æ (30)
	L E ¦ Æ			>	-¦Æ,ÆCIE¯
	L E ¦ Æ			>	-¦Æ,ÆCIE
	L E ¦ Æ			>	-¦Æ,ÆMY¯
	L E ¦ Æ			>	-¦Æ,ÆMY

	Ó ¦ Æ			>	-¦Æ,D¬¯E	#bó¶æ (28)
	Ó ¦ Æ			>	-¦Æ,D¬		#bó¶æ (28)
	Ó ¦ Æ			>	-¦Æ,D¬MY¯
	Ó ¦ Æ			>	-¦Æ,D¬MY
	Ó ¦ Æ			>	-¦Æ,D¬CIE¯
	Ó ¦ Æ			>	-¦Æ,D¬CIE

	L E ¬ Æ			>	-LE¬Æ,JD¬¯E	#znale¼æ (40)
	L E ¬ Æ			>	-LE¬Æ,JD¬	#znale¼æ (40)
	L E ¬ Æ			>	-LE¬Æ,JD¬MY¯
	L E ¬ Æ			>	-LE¬Æ,JD¬MY
	L E ¬ Æ			>	-LE¬Æ,JD¬CIE¯
	L E ¬ Æ			>	-LE¬Æ,JD¬CIE
	
	J ¦ Æ			>	-¦Æ,D¬¯E	#doj¶æ
	J ¦ Æ			>	-¦Æ,D¬		#doj¶æ
	J ¦ Æ			>	-¦Æ,D¬MY¯
	J ¦ Æ			>	-¦Æ,D¬MY
	J ¦ Æ			>	-¦Æ,D¬CIE¯
	J ¦ Æ			>	-¦Æ,D¬CIE
	
	[^B¯] Y Æ		>	-YÆ,¯E		#pouczyæ (87)
	[^B¯] Y Æ		>	-YÆ,-		#pouczyæ (87)
	[^B¯] Y Æ		>	-YÆ,MY¯
	[^B¯] Y Æ		>	-YÆ,MY
	[^B¯] Y Æ		>	-YÆ,CIE¯
	[^B¯] Y Æ		>	-YÆ,CIE

	B Y Æ			>	-Æ,WAJ¯E	#byæ (1)
	B Y Æ			>	-Æ,WAJ		#byæ (1)
	B Y Æ			>	-Æ,WAJMY¯
	B Y Æ			>	-Æ,WAJMY
	B Y Æ			>	-Æ,WAJCIE¯
	B Y Æ			>	-Æ,WAJCIE

	[^LO] ¯ Y Æ		>	-YÆ,¯E		#wierzyæ (87)
	[^LO] ¯ Y Æ		>	-YÆ,-		#wierzyæ (87)
	[^LO] ¯ Y Æ		>	-YÆ,MY¯
	[^LO] ¯ Y Æ		>	-YÆ,MY
	[^LO] ¯ Y Æ		>	-YÆ,CIE¯
	[^LO] ¯ Y Æ		>	-YÆ,CIE
	
	L ¯ Y Æ			>	-Æ,J¯E		#zwil¿yæ (87a)
	L ¯ Y Æ			>	-Æ,J		#zwil¿yæ (87a)
	L ¯ Y Æ			>	-Æ,JMY¯
	L ¯ Y Æ			>	-Æ,JMY
	L ¯ Y Æ			>	-Æ,JCIE¯
	L ¯ Y Æ			>	-Æ,JCIE
	
	[^BDT] O ¯ Y Æ		>	-O¯YÆ,Ó¯¯E	#³o¿yæ (88a)
	[^BDT] O ¯ Y Æ		>	-O¯YÆ,Ó¯	#³o¿yæ (88a)
	[^BDT] O ¯ Y Æ		>	-O¯YÆ,Ó¯MY¯
	[^BDT] O ¯ Y Æ		>	-O¯YÆ,Ó¯MY
	[^BDT] O ¯ Y Æ		>	-O¯YÆ,Ó¯CIE¯
	[^BDT] O ¯ Y Æ		>	-O¯YÆ,Ó¯CIE
	
	[BDT] O ¯ Y Æ		>	-YÆ,¯E		#bato¿yæ (87)
	[BDT] O ¯ Y Æ		>	-YÆ,-		#bato¿yæ (87)
	[BDT] O ¯ Y Æ		>	-YÆ,MY¯
	[BDT] O ¯ Y Æ		>	-YÆ,MY
	[BDT] O ¯ Y Æ		>	-YÆ,CIE¯
	[BDT] O ¯ Y Æ		>	-YÆ,CIE
	
